臺灣高等法院刑事裁定
                                     109年度聲字第3651號
聲  請  人  臺灣高等檢察署檢察官
受  刑  人  陳威齊



上列聲請人因受刑人數罪併罰有二裁判以上，聲請定其應執行之
刑（聲請案號：臺灣高等檢察署109年度執聲字第1624號），本
院裁定如下：
    主  文
陳威齊犯附表所示各罪所處之刑，應執行有期徒刑拾貳年肆月，
併科罰金新臺幣拾貳萬元，罰金如易服勞役，以新臺幣壹仟元折
算壹日。
    理  由
一、聲請意旨略以：受刑人陳威齊因毒品等數罪，先後經判決確
    定如附表，應依刑法第53條、第51條第5款規定，定其應執
    行之刑，爰依刑事訴訟法第477條第1項之規定聲請定應執行
    之刑等語。
二、經查，本件受刑人因犯附表各編號所示之罪，先後經判處如
    各該附表編號所示有期徒刑（其中附表編號3-4、6-7、8-10
    共6罪、11共2罪，各定應執行有期徒刑7月、2年3月、6年6
    月、5月）及罰金之刑，分別確定在案（聲請書附表編號1判
    決確定日期誤為106年3月17日；編號9犯罪日期略載為104年
    6月13日至104年7月1日），且編號2至11所示之罪均在編號1
    判決確定前所犯，有各該刑事判決及本院被告前案紀錄表附
    卷可憑。又受刑人所犯各罪雖有得易科罰金（編號1、3至5
    ）、不得易科罰金（編號2、6、7至11）、得易服社會勞動
    （編號1、3至5、11）與不得易服社會勞動（編號2、6至10
    ）之罪，然此部分業經受刑人請求檢察官就附表各編號所示
    之罪合併聲請定應執行刑，有「臺灣新竹地方檢察署受刑人
    定執行刑或易科罰金意願回覆表」在卷可稽，合於刑法第50
    條第2項規定，故檢察官就附表所示各編號之罪聲請合併定
    應執行刑，並無不合，應予准許。又聲請書雖漏載刑法第51
    條第7款罰金刑之定刑規定，惟該部分宣告刑均經聲請書附
    表記載明確，並經聲請人確認合併聲請在案，本院自得併予
    裁判，附此敘明。
三、爰就附表所示各罪之刑，權衡受刑人所犯各罪分別侵害社會
    法益與被害人之身體法益，犯罪行為時間起於103年10月，
    止於106年1月，其中毒品犯罪部分，成立施用第一級、第二
    級毒品罪、持有第一級毒品罪及販賣、轉讓毒品罪等不同罪
    名，受刑人行為對法益侵害之加重效應與所反應行為人人格
    及犯罪傾向等情狀，定應執行刑如主文所示。
四、據上論斷，依刑事訴訟法第477條第1項，刑法第50條、第53
    條、第51條第5款、第7款，裁定如主文。
中　　華　　民　　國　109　　年　　9　　  月　　18　　日
                  刑事第六庭    審判長法　官  劉方慈 
                                      法　官  許曉微
                                      法　官  朱嘉川
以上正本證明與原本無異。
如不服本裁定，應於收受送達後五日內向本院提出抗告狀。
                                      書記官  陳韻如
中　　華　　民　　國　109　　年　　9　　  月　　18　　日

附表：
  編  號         1        2        3        4   罪  名   偽造文書  槍砲彈藥刀械管制條例 毒品危害防制條例  毒品危害防制條例    宣告刑  有期徒刑3月 有期徒刑3年6月併科罰金新臺幣10萬元 有期徒刑6月 有期徒刑2月   犯罪日期   103年12月間某日  105年10月某日至106年1月1日 106年1月1日  106年1月1日  偵查(自訴)機關年度案號  新竹地檢104年度偵緝字第444號 新竹地檢106年度偵字第423號 新竹地檢106年度毒偵字第295號 新竹地檢106年度毒偵字第295號 最後事實審  法院 新竹地院 新竹地院 新竹地院 新竹地院  案號  106年度訴緝字第5號 106年度訴字第192號 106年度訴字第407號 106年度訴字第407號  判決日期 106年3月17日 106年5月25日 106年7月7日 106年7月7日 確定判決 法院 新竹地院 新竹地院 臺灣高院 臺灣高院  案號  106年度訴緝字第5號 106年度訴字第192號 106年度上訴字第2566號 106年度上訴字第2566號  判決確定日期 106年4月24日  106年6月20日  107年1月15日  107年1月15日  是否為得易科罰金之案件  是  否  是  是  

  編  號         5       6        7        8   罪  名  毒品危害防制條例 傷害 傷害 毒品危害防制條例   宣告刑  有期徒刑4月 有期徒刑1年10月 有期徒刑7月 有期徒刑3年9月   犯罪日期  105年3月3日-5月30日間某日至105年5月30日 103年10月29日 103年10月29日 104年6月30日 偵查(自訴)機關年度案號  新竹地檢106年度偵字第4450號 新竹地檢103年度偵字第11820號 新竹地檢103年度偵字第11820號 新竹地檢104年度偵字第12046號等 最後事實審  法院 新竹地院 臺灣高院 臺灣高院 臺灣高院  案號  106年度竹簡字第1102號 106年度上訴字第2149號 106年度上訴字第2149號 106年度上訴字第2150號  判決日期 107年1月3日 107年6月20日 107年6月20日 108年3月28日 確定判決 法院 新竹地院 臺灣高院 臺灣高院 臺灣高院  案號  106年度竹簡字第1102號 106年度上訴字第2149號 106年度上訴字第2149號 106年度上訴字第2150號  判決確定日期 107年2月5日  107年6月20日  107年6月20日  108年5月3日  是否為得易科罰金之案件  是  否  否  否  

  編  號         9        10        11    罪  名   毒品危害防制條例  槍砲彈藥刀械管制條例 藥事法     宣告刑   有期徒刑3年7月（共4罪） 有期徒刑3年，併科罰金新臺幣5萬元 有期徒刑4月(共2罪)    犯罪日期   104年6月13、14、30日，7月1日 104年7月-8月間某日至104年12月1日 104年6月12日，104年6月13日  偵查(自訴)機關年度案號  新竹地檢104年度偵字第12046號等 新竹地檢104年度偵字第12046號等 新竹地檢104年度偵字第12046號等  最後事實審  法院 臺灣高院 臺灣高院 臺灣高院   案號  106年度上訴字第2150號 106年度上訴字第2150號 106年度上訴字第2150號   判決日期 108年3月28日 108年3月28日 108年3月28日  確定判決 法院 臺灣高院 臺灣高院 臺灣高院   案號  106年度上訴字第2150號 106年度上訴字第2150號 106年度上訴字第2150號   判決確定日期 108年5月3日  108年5月3日  108年5月3日   是否為得易科罰金之案件  否  否  否